【裁判字號】    94,中簡上,680
【裁判日期】    950301
【裁判案由】    違反動產擔保交易法
【裁判全文】
臺灣臺中地方法院刑事判決           94年度中簡上字第680號
上  訴  人  臺灣臺中地方法院檢察署檢察官
被      告  甲○○
                    國民
上列上訴人因被告違反動產擔保交易法案件，不服本院臺中簡易
庭九十四年度中簡字第二三七七號中華民國九十四年八月三十一
日第一審簡易判決（聲請案號：九十四年度偵緝字第一一二八號
），提起上訴，本院管轄之第二審合議庭判決如下：
    主  文
上訴駁回。
    事實及理由
一、本案經本院合議庭審理結果，認第一審簡易判決除主文欄「
    典當」之記載，應更正為「出質」；犯罪事實欄一、第二頁
    第五行「予以典當」，應更正為：「出質予該當舖」外，其
    認事用法及量刑均無不當，應予維持，並引用本院第一審刑
    事簡易判決之犯罪事實及理由（如附件）。
二、上訴人即檢察官之上訴意旨略以：告訴人許瑞春認被告甲○
    ○惡性重大，原審量刑過輕等語，提起上訴，請求撤銷原判
    決等語。按刑罰之量定，固屬法院自由裁量之職權行使，但
    仍應審酌刑法第五十七條所列各款事由及一切情狀，為酌量
    輕重之標準，並非漫無限制。在同一犯罪事實與情節，如別
    無其他加重或減輕之原因，下級審量定之刑，亦無過重或失
    輕之不當情形，則上級審法院對下級審法院之職權行使，原
    則上應予遵重，此有最高法院八十五年度臺上字第二四四六
    號裁判意旨可資參酌。經查，原審於量刑時，業已考量被告
    之犯罪動機、目的、附條件買賣之標的物為機車，被告僅繳
    納部分款項，尚餘新臺幣（下同）五萬餘元迄未繳付、又仍
    未與告訴人達成民事和解，並賠償其損害，暨犯罪後坦承犯
    行，態度尚稱良好等一切情狀；而告訴人請求檢察官上訴之
    理由雖謂：被告有前科犯刑，依被告不法利得與刑責相衡，
    難達懲戒之效；另被告通緝到案後所留住址為臺中市○○區
    ○○路三段三五五之一號，經告訴人查訪並非被告之住所，
    顯見被告仍有欺瞞之心，不敢以真實居所相告云云。惟查，
    被告經本院定期傳喚，而於本院行準備程序時，依期到庭，
    應無告訴人所為欺瞞隱匿住所之情事；再者，被告於本院行
    準備程序當日，在本院與告訴人成立調解，表明願意給付告
    訴人六萬二千三百元，嗣並依約給付告訴人一萬五千元等情
    ，業經告訴代理人乙○○於本院審理時陳明在卷，並有本院
    調解程序筆錄附卷可稽。雖被告嗣後未依期給付餘款，然綜
    合原審量刑所審酌之事由暨被告嗣後與告訴人達成和解並賠
    償部分損害等一切情狀，本院認原審判處被告拘役三十日，
    得易科罰金，就量刑部分職權之行使，未見明顯失出或不當
    ，上訴意旨指摘量刑過輕部分，亦無理由，故本件上訴，應
    予駁回。至原審判決主文固記載「將標的物典當」，而非動
    產擔保交易法第三十八條條文之「將標的物出質」，惟「典
    當」與「出質」意義相同，是原審判決主文上開記載，並不
    影響全案情節與判決本旨，茲由本院更正如事實及理由欄第
    一項所示，併此敘明。
三、被告經本院合法傳喚，無正當之理由不到庭，爰依刑事訴訟
    法第三百七十一條之規定，不待其陳述逕行判決。
據上論斷，應依刑事訴訟法第四百五十五條之一第一項、第三項
、第三百七十三條、第三百六十八條、第三百七十一條，判決如
主文。
本案經檢察官丙○○到庭執行職務。
中    華    民    國    95    年    3     月     1    日
                  刑事第三庭  審判長法  官 張靜琪
                                    法  官 賴妙雲
                                    法  官 郭妙俐
上正本證明與原本無異。
不得上訴。
                                    書記官  高勳楠
中    華    民    國    95    年    3     月     1    日
附錄本案論罪科刑法條全文：
動產擔保交易法第三十八條：
動產擔保交易之債務人，意圖不法之利益，將標的物遷移、出賣
、出質、移轉、抵押或為其他處分，致生損害於債權人者，處三
年以下有期徒刑、拘役或科或併科六千元以下之罰金。


司法院資訊處製作；財團法人民間司法改革基金會備份。
